bg-BG: Тип хандбална топка: За мач; Хибридна за мач/тренировка; Мини/за свободното време; Реплика; Мека/за начинаещи; Тренировъчна; Друго
fi: Käsipallon pallotyyppi: Ottelu; Ottelun ja harjoittelun hybridi; Mini/vapaa-aika; Replika; Pehmeä peli / aloittelijat; Harjoittelu; Muu
da: Håndboldtype: Kamp; Kamp-/træningshybrid; Mini/fritid; Replika; Soft play/introduktion; Træning; Andet
zh-CN: 手球类型: 比赛用球; 比赛/训练混合用球; 迷你/休闲; 仿制球; 软式/入门; 训练用球; 其他
pt-PT: Tipo de bola de andebol: Competição; Híbrida de jogo/treino; Mini/lazer; Réplica; Jogo suave/iniciação; Treino; Outro
de: Typ des Handballs: Wettkampf; Wettkampf/Training Hybrid; Mini/Freizeit; Replika; Soft-Play/Einstieg; Training; Sonstige
nl: Handbaltype: Wedstrijd; Hybride (wedstrijd/training); Mini/recreatie; Replica; Soft play/introductie; Training; Overig
hr-HR: Vrsta lopte za rukomet: Za utakmice; Hibridna za utakmice/trening; Mini / za slobodno vrijeme; Replika; Mekana / za početnike; Za trening; Ostalo
ko: 핸드볼 공 유형: 매치; 매치/트레이닝 하이브리드; 미니/레저; 레플리카; 소프트 플레이/입문용; 트레이닝; 기타
en: Handball ball type: Match; Match/training hybrid; Mini/leisure; Replica; Soft play/introductory; Training; Other
fr: Type de ballon de handball: Match; Hybride match/entraînement; Mini/loisir; Réplique; Jeu souple/initiation; Entraînement; Autre
it: Tipo di pallone da handball: Da partita; Ibrido partita/allenamento; Mini/tempo libero; Replica; Gioco morbido/introduttivo; Da allenamento; Altro
sv: Typ av handboll: Match; Match-/träningshybrid; Mini/fritid; Replika; Mjuk/nybörjare; Träning; Övrigt
el: Τύπος μπάλας handball: Αγώνα; Υβριδικό αγώνα/προπόνησης; Μίνι/αναψυχής; Ρέπλικα; Soft play/εισαγωγικό; Προπόνησης; Άλλο
pt-BR: Tipo de bola para handebol: Jogo; Híbrida de jogo/treino; Mini/lazer; Réplica; Iniciação/soft; Treino; Outra
ru: Тип мяча для гандбола: Матчевый; Матчевый/тренировочный гибрид; Мини/для отдыха; Реплика; Мягкий/для начинающих; Тренировочный; Другое
th: ประเภทของลูกแฮนด์บอล: สำหรับแข่งขัน; ลูกผสมสำหรับแข่งขัน/ฝึกซ้อม; มินิ/สันทนาการ; แบบจำลอง; ซอฟต์เพลย์/ผู้เริ่มต้น; สำหรับฝึกซ้อม; อื่นๆ
tr: Hentbol topu tipi: Maç; Maç/antrenman hibrit; Mini/eğlence; Kopya; Yumuşak oyun/başlangıç; Antrenman; Diğer
ro-RO: Tip de minge de handbal: Meci; Hibrid meci/antrenament; Mini/agrement; Replică; Joc ușor/inițiere; Antrenament; Altele
cs: Typ házenkářského míče: Zápasový; Zápasový/tréninkový hybrid; Mini/rekreační; Replika; Soft play / začátečnický; Tréninkový; Jiný
pl: Typ piłki ręcznej: Meczowa; Hybryda meczowo-treningowa; Mini / rekreacyjna; Replika; Miękka / dla początkujących; Treningowa; Inne
vi: Loại bóng ném: Thi đấu; Lai giữa thi đấu/tập luyện; Mini/giải trí; Bản sao; Mềm/mới bắt đầu; Tập luyện; Khác
hu: Kézilabda típusa: Meccs; Meccs / edző hibrid; Mini / szabadidős; Replika; Puha / bevezető; Edző; Egyéb
lt-LT: Rankinio kamuolio tipas: Rungtynių; Rungtynių ir (arba) treniruočių hibridinis; Mini / laisvalaikio; Kopija; Minkštas / pradedančiųjų; Treniruočių; Kita
sl-SI: Vrsta rokometne žoge: Tekmovalna; Kombinirana tekmovalna/trening; Mini/prosti čas; Replika; Začetniška (mehka igra); Za trening; Drugo
sk-SK: Typ hádzanárskej lopty: Zápasová; Zápasový/tréningový hybrid; Mini/na voľný čas; Replika; Mäkká hra/úvodná; Tréningová; Iné
zh-TW: 手球球體類型: 比賽用; 比賽/訓練混合型; 迷你/休閒用; 複製品; 軟式/入門款; 訓練用; 其他
es: Tipo de pelota de balonmano: De partido; Híbrido de partido/entrenamiento; Mini/recreativo; Réplica; De juego suave/iniciación; De entrenamiento; Otro
nb: Balltype for håndball: Kamp; Hybrid for kamp/trening; Mini/fritid; Replika; Soft play / introduksjon; Trening; Annet
ja: ハンドボールボールタイプ: 試合用; 試合/練習ハイブリッド; ミニ/レジャー用; レプリカ; ソフト/入門用; 練習用; その他